【裁判字號】    99,上易,406
【裁判日期】    990923
【裁判案由】    詐欺
【裁判全文】
臺灣高等法院高雄分院刑事判決         99年度上易字第406號
上  訴  人  臺灣高雄地方法院檢察署檢察官
被      告  乙○○
上列上訴人因被告詐欺案件，不服臺灣高雄地方法院98年度易字
第1324號中華民國99年3 月11日第一審判決（起訴案號：臺灣高
雄地方法院檢察署98年度偵續字第327 號），提起上訴，本院判
決如下：
    主  文
上訴駁回。
    理  由
一、公訴意旨略以：被告乙○○與邱秀治（另經臺灣高雄地方法
    院檢察署通緝中）係同居之男女朋友，2 人共同經營順得汽
    車企業社（下稱順得企業，址設高雄市○○區○○路24號4
    樓），以汽車保養維修為業。甲○○○、丙○○係乙○○與
    邱秀治之朋友，丁○○則係渠等汽車維修同業。緣自民國（
    下同）93年12月間起，乙○○、邱秀治2 人即因資金短缺，
    有多次向丙○○、甲○○○調度資金周轉並開立支票或交付
    客票作為擔保之紀錄，惟還款情形尚稱正常；95年間，乙○
    ○與邱秀治2 人明知順德企業社營運不佳，彼等經濟已陷入
    「以債養債」之窘困情境，不再具備支付能力，竟仍共同意
    圖為自己不法所有，自95年12月間起至96年3 月間止，陸續
    以需要資金周轉為由，以乙○○或邱秀治名義開立支票或交
    付如附表所示之支票（客票）為擔保，分別向甲○○○借款
    新臺幣（下同）726 萬600 元（附表一部分）、丙○○借款
    341 萬3,900 元（附表二部分）、魏怡玲借款205 萬元（附
    表三部分）調現，共計借款1,272 萬4,500 元，甲○○○等
    3 人因以往借款經驗，誤認渠等仍具兌現票據之能力，而陷
    於錯誤，陸續貸予如附表所示之金額。詎上開支票屆期提示
    均未獲兌現，乙○○、邱秀治2 人復逃匿無蹤，嗣經甲○○
    ○等人查訪後，發現上開支票其中之發票人王石泉早於95年
    7 月8 日已死亡、魏妙蕙則為行方不明人口（戶籍已遭強制
    遷移至高雄市小港區戶政事務所），甲○○○、丙○○、丁
    ○○等3 人至此始知受騙，因認被告乙○○涉犯刑法第339
    條第1 項詐欺取財罪嫌。
二、按犯罪事實應依證據認定之，無證據不得認定犯罪事實；不
    能證明被告犯罪者，應諭知無罪之判決，刑事訴訟法第154
    條第2 項、同法第301 條第1 項前段分別定有明文。次按認
    定不利於被告之事實，須依積極證據，苟積極證據不足為不
    利於被告事實之認定時，即應為有利於被告之認定，更不必
    有何有利之證據；又事實之認定，應憑證據，如未能發現相
    當證據，或證據不足以證明，自不能以推測或擬制之方法，
    以為裁判基礎；而刑事訴訟法上所謂認定犯罪事實之積極證
    據，係指適合於被告犯罪事實之認定之積極證據而言，雖不
    以直接證據為限，間接證據亦包括在內；然而無論直接或間
    接證據，其為訴訟上之證明，須達於通常一般之人均不致有
    所懷疑，而得確信其為真實之程度者，始得據為有罪之認定
    ，倘其證明尚未達到此一程度，而有合理之懷疑存在時，致
    使無從形成有罪之確信，根據「罪證有疑，利於被告」之證
    據法則，即不得遽為不利被告之認定（最高法院30年上字第
    816 號、29年上字第3105號、40年台上字第86號及76年台上
    字第4986號判例意旨參照）。
三、公訴人認被告乙○○涉犯上揭詐欺罪嫌，無非以：證人甲○
    ○○、丙○○、丁○○於警詢、偵查中之指述，證人洪順義
    、陳啟章於偵查中之證述，王石泉、魏妙蕙個人基本資料查
    詢結果及戶籍謄本，自由電子報新聞、票據影本47紙及退票
    理由單等件，資為論據。惟訊據被告乙○○堅決否認有何詐
    欺犯行，辯稱：這些錢是邱秀治經手去借款的，財務也都是
    她在管的，「順得企業社」是我開的，但我負責工作的事，
    支票部分都是邱秀治在處理的，我並不知情等語。
四、經查：
  (一)被告乙○○與邱秀治係同居之男女朋友，2 人共同經營順得
    企業社。渠2 人以支票為擔保方式，向甲○○○、丙○○、
    丁○○調度資金周轉已有數年，初始還款情形尚稱正常，惟
    於95年底至96年3 月間，附表一、二、三所示由邱秀治交付
    分別向甲○○○、丙○○、丁○○調度資金之支票，屆期提
    示均未獲兌現，順得企業社並在96年3 月倒閉等情，業經證
    人甲○○○、丙○○、丁○○於警詢、偵查中證述甚明，並
    有票據影本及退票理由單等附卷可參，此為被告乙○○所不
    爭執，上情堪認為真。
  (二)公訴人認被告乙○○與邱秀治有詐欺取財之犯意聯絡，無非
    以告訴人即證人甲○○○、丙○○、丁○○於偵查中證稱：
    乙○○都知道邱秀治借款的事情，現在只是將責任推給邱秀
    治等語（見偵緝515 號卷第18頁），及順得企業社為被告乙
    ○○所經營，98年10月9 日，乙○○與邱秀治遭通緝後，尚
    於汽車旅館一起遭查獲等情為據。被告雖坦承有經營順得企
    業社之事實，惟辯稱：支票部分都是邱秀治在處理，錢是邱
    秀治借的，我只負責保養廠與運輸行之事務，對借錢的事情
    並不清楚等語。衡諸被告與邱秀治為同居之男女朋友，關係
    親密，其將財務均交予邱秀治管理，自己負責事業之經營，
    此等分工模式並非違反社會常情；且本件借款均係告訴人等
    3 人與邱秀治接洽，並非被告持上開支票向告訴人等3 人借
    款周轉，業經告訴人等3 人指述屬實，則被告上開辯解已難
    認為虛妄，公訴人復未能舉證證明被告於邱秀治持上開支票
    向告訴人等3 人借款時，有何犯意聯絡及行為分擔之事實，
    縱邱秀治確有持上開支票向告訴人等3 人詐取財物，究難僅
    因被告與邱秀治之同居與共同經營順得企業社遽為推認被告
    必有參與詐欺犯行。又邱秀治向告訴人甲○○○等人以交付
    支票方式周轉資金，已行之有年，前幾年有借有還，還款情
    形均屬正常，亦經告訴人甲○○○等人確認無訛，而借款人
    屆期未能清償之原因甚多，非僅詐欺取財一端，則同案被告
    邱秀治所持以調現之上開支票退票，已難僅憑此遽為推認必
    係基於詐財之犯意而為；被告即使知悉邱秀治多年來有向告
    訴人甲○○○等人調度資金周轉之情事，亦無從單憑此即遽
    認被告於「95年12月間起至96年3 月間」，對於順得企業社
    之財務狀況是否足以支付附表之票款一情，事前有所知情，
    自需有其他積極證據補強佐證。又參諸公訴人認為被告與邱
    秀治為詐欺之共犯之舉證，僅有告訴人甲○○○等人上開推
    論臆測之語，及96年10月10日之電子報新聞報導等為憑，惟
    此僅能證明被告與邱秀治於順得企業社倒閉後關係仍係親密
    ，非能認定被告於附表支票開立期間，對於順得企業社之財
    務狀況確然有所掌握，對於借款周轉一事並有參與瞭解，揆
    諸上開說明，足認公訴人訴訟上證明之程度，是否已達到使
    通常一般之人均不致有所懷疑，是否足作為被告乙○○與邱
    秀治係詐欺共犯之積極證據，尚值存疑，已難遽為不利於被
    告乙○○之認定。
  (三)證人甲○○○於原審審理時證稱：「（起訴書附表一之支票
    是誰交給你？）邱秀治」、「（邱秀治跟你借錢時，乙○○
    有無在旁邊？）他都在外面」、「（你為何知道他在外面？
    ）我有看他開車來，有看到他的人」等語；證人丙○○於原
    審審理時證稱：「（附表二的16張支票，是誰拿給你？）都
    是邱秀治」、「（邱秀治拿給你時，被告是否在場？）沒有
    ，但他知道這件事」、「（為何他知道？）我到他們公司瞭
    解，被告、邱秀治、會計在場」、「（當時有談到支票的事
    ？）沒有，但有談到他透過邱秀治跟我借錢的事」、「我的
    認知是我借錢給邱秀治，被告應該知道，因為我的感覺他們
    像夫妻一樣是一體的，且我剛才說過我到他們新修車廠去，
    有講到借錢的事，被告也在場，所以我認為他知道，我不知
    道錢是不是邱秀治在管理」等語；證人丁○○於原審審理時
    證稱：「（被告親自跟你借錢？）他和邱秀治一起，邱秀治
    都會打電話給我說要借多少錢，我拿錢去他們家或公司，他
    們二人都會在現場」、「（他們向你借錢時，拿支票給你的
    是誰？）被告、邱秀治都有。」、「（錢拿給誰？）現金部
    分拿給邱秀治。」、「（錢拿給邱秀治時，被告是否在場？
    ）是，在公司，他會看到，在家裡那次他沒看到」、「（是
    否知道他家錢是誰在管？）不清楚」等語（見原審卷第20、
    22、33、36、61、66頁）。足見，證人丙○○、丁○○雖一
    再強調被告於邱秀治借錢時曾經在場，對借錢一事並非完全
    不知情等語，惟綜觀渠3 人上開證詞，堪認主要向渠3人 要
    約借錢、交付支票、收取金錢之對象，均為邱秀治本人無誤
    ；縱使被告華南銀行五甲分行之戶頭，曾供作證人丙○○、
    丁○○匯入借貸款項所用，惟依證人丙○○證稱：「（為何
    匯款到被告帳戶？）邱秀治提供這帳戶給我」等語（見原審
    卷第35頁），益見被告辯稱：財務都是邱秀治在管，都是邱
    秀治在借錢周轉，我的票都是邱秀治簽發的，我的章也是交
    給她等語，並非不可採信；且邱秀治確有借用陳啟章之支票
    周轉1 年多，之前從沒有退票，但邱秀治擴張廠房太快，很
    頻繁向票貼的人借錢，後來才跳票，被告在保養廠都是做維
    修、派車，由邱秀治掌管金錢方面，後來邱秀治無法繳交票
    貼的利息，保養廠才會倒等情，亦據證人陳啟章於檢察官偵
    查中證述明確（見偵緝字第515 號卷第33頁），則被告上開
    所辯，應堪採信。又依告訴人等之指訴可知，邱秀治調度資
    金周轉時，係以乙○○事業所需作為借款之原因，故渠等於
    附表之支票未獲兌現後，即因被告與邱秀治為同居人，又共
    同經營順得企業社為由，認定被告對於金錢借貸之往來，理
    應知之甚詳，然渠等對於被告與邱秀治間內部財務之管理分
    工，並不清楚，尚難僅以甲○○○、丙○○及丁○○上開證
    述，推認被告於邱秀治以本件支票向彼等調借現金時，已知
    悉無資力兌現該等支票，而參與詐騙財物之犯意聯絡及行為
    分擔之事實。
  (四)證人甲○○○於偵、審時證稱：被告與邱秀治說保養廠缺錢
    ，持支票向伊調現，伊有照會，支票都沒有問題，伊有去工
    廠看，他們有正常經營、做生意，所以才借錢，利息2 分；
    邱秀治陸續拿被告、王石泉、邱秀治、魏妙蕙等很多人的票
    來調現，發票人魏妙蕙、乙○○、王石泉、陳啟章、洪順義
    等支票是發票日前一個月之借款，伊拿現金給邱秀治，支票
    都是事先填寫好的，邱秀治都是拿這些退票發票人所簽發之
    支票調現，之前均有兌現過，本件支票伊收到票就照會，都
    沒有問題等語；證人丙○○於偵、審時證稱：伊係邱秀治小
    孩的乾爹，感情像家人，邱秀治先生去世後，伊有照顧邱秀
    治；邱秀治與被告交往後，從93年起有借錢給他們，有借有
    還。邱秀治拿王石泉、魏妙蕙、洪順義、陳啟章的票向伊調
    現，伊有跟銀行照會，都是相關行業、信用良好，且於93、
    94年間，邱秀治就有這些人的支票調現，本件支票退票前確
    有兌現過王石泉、魏妙蕙之支票，除本件退票之支票外，邱
    秀治所持調現之支票均有兌現，退票前，邱秀治以王石泉、
    魏妙蕙等人支票調現，一年約2000萬元，約借2 年多等語；
    證人丁○○於偵、審時證稱：被告與邱秀治約自95年中旬開
    始以資金不足為由向伊借錢，因為與被告是同行，看他們營
    運正常，才借錢給他們，前半年的被告支票均有兌現，邱秀
    治說要借多少錢，伊就將現金交予邱秀治等語。準此，告訴
    人甲○○○等人於借款予邱秀治前既均知被告保養廠營運正
    常，邱秀治借款時均係提及保養廠營運之資金需求，且其等
    以上開支票調借現金之方式行之有年，又於本次以附表所示
    支票調現時仍如往常，並未另行施用其他詐術，已難認邱秀
    治或被告於95年12月間起至96年3 月間止之借款，有向告訴
    人等3 人施用何項詐術之事；且告訴人甲○○○、丙○○於
    取得附表一、二所示發票人之支票後，既均有予以照會，且
    於本件退票前均有兌現，顯見其等2 人並無陷於錯誤而交付
    款項之情事。至發票人王石泉已於95年7 月8 日去世，固有
    其戶籍資料附卷可憑，惟邱秀治確有簽發王石泉之支票一節
    ，業經證人陳啟章於檢察官偵查時證述屬實（見偵緝字第51
    5 號卷第33頁），而王石泉之支票於本件退票前既均有兌現
    ，邱秀治持王石泉之支票調現時，支票均已填寫完成等情，
    均已如上述，則王石泉之支票於其去世後，自應尚有兌現之
    情形，應堪認定，則被告或邱秀治於王石泉去世後，縱有持
    王石泉簽發之支票向告訴人甲○○○、丙○○調現，惟該支
    票既有兌現情形，何能認被告或邱秀治有詐欺情事？況本件
    如附表一、二所示之發票人王石泉之支票，究係王石泉生前
    簽發或委託邱秀治簽發，或其去世後，由邱秀治擅自簽發，
    檢察官均未舉證證明，則邱秀治持用上開王石泉支票向告訴
    人甲○○○、丙○○調借款項，即難推認係以不能兌現之支
    票詐騙告訴人。
  (五)參諸證人甲○○○、丙○○、丁○○於偵、審中之全部證詞
    ，邱秀治向渠等借款之模式，係以持支票向其調借現金，每
    個月幾乎都有還款、借款，流動之資金每月約有數十萬至數
    百萬不等，期間均持續最少1 年以上，足見邱秀治與告訴人
    甲○○○等人資金往來相當複雜。被告若未親自管理帳務，
    對於順得企業社之現金流動狀況，並非當然得以掌握熟悉，
    堪認其辯稱：我不知道為何欠人家這麼多錢，邱秀治跟我說
    沒多少，但有一天邱秀治跟我說明天到期的票都沒有錢可以
    兌現，我也沒辦法處理等語，並非不足採信。至被告於原審
    審理時固曾詢問證人甲○○○、丙○○利息計算方式一節，
    參以被告與邱秀治係同居人，其等經營事業倒閉後，既仍相
    處，則被告向管理財務之同案被告邱秀治詢問財務狀況，而
    得知借款過程與利息等情，顯非有違常情，此參邱秀治與被
    告同遭緝獲後，與被告同時接受檢察官偵訊時，邱秀治已陳
    明借款利息2 分等語（見偵緝字第3587號卷第25頁），亦可
    佐證。況掌管順得企業社財務之同案被告邱秀治，並無不利
    於被告之陳述，其目前仍經高雄地方法院檢察署發佈通緝，
    尚未到案，亦難執為被告不利之認定；參以卷內既未見公訴
    人對於邱秀治向告訴人甲○○○等人借款並交付附表所示之
    支票時，順得企業社財務狀況之說明，又公訴人對於邱秀治
    向告訴人等借款時，順得企業社是否陷於『以債養債』之窘
    困情境，且無支付能力等情，亦未見有相關之舉證，是本案
    要難單憑告訴人之指訴，即逕認被告有公訴人所指之詐欺犯
    行。
  (六)綜上所述，被告上開所辯，並非虛妄，堪予採信。本件公訴
    人所為訴訟上之證明，尚未達通常一般之人均不致有所懷疑
    ，而得確信其為真實之程度，依「罪證有疑，利於被告」之
    證據法則，即難以之為不利被告之認定。此外，本院復查無
    其他積極證據足認被告有公訴人所指之上述犯行，揆之首開
    說明，自應為被告無罪之諭知。
五、原審因而以不能證明被告犯罪，而為被告無罪之諭知，核無
    違誤；檢察官上訴意旨，猶執前詞，指摘原判決不當，為無
    理由，應予駁回。
據上論斷，應依刑事訴訟法第368 條，判決如主文。
本案經檢察官吳茂松到庭執行職務。
中    華    民    國    99    年    9     月    23    日
                  刑事第十庭    審判長法  官  陳中和
                                      法  官  吳進寶
                                      法  官  林水城
以上正本證明與原本無異。
不得上訴。
中    華    民    國    99    年    9     月    23    日
                                      書記官  蔡佳君
附表一：
被告持向告訴人甲○○○借款之擔保票據一覽表：
┌──┬─────┬─────┬─────┬─────┬──────┬──────┐
│編號│所在頁數  │發票人    │發票日期  │支票號碼  │票面金額    │付款人      │
├──┼─────┼─────┼─────┼─────┼──────┼──────┤
│  1 │96他8205號│邱秀治    │96年3月25 │AU0000000 │12萬4,500元 │臺灣中小企業│
│    │P4        │          │日        │          │            │銀行博愛分行│
├──┼─────┼─────┼─────┼─────┼──────┼──────┤
│  2 │96他8205號│邱秀治    │96年3月31 │AU0000000 │13萬2,000元 │臺灣中小企業│
│    │P4        │          │日        │          │            │銀行博愛分行│
├──┼─────┼─────┼─────┼─────┼──────┼──────┤
│  3 │96他8205號│邱秀治    │96年4月25 │KA0000000 │14萬1,000元 │臺灣中小企業│
│    │P4        │          │日        │          │            │銀行博愛分行│
│    │          │          │          │起訴書誤載│            │            │
│    │          │          │          │AU0000000 │            │            │
├──┼─────┼─────┼─────┼─────┼──────┼──────┤
│  4 │96他8205號│魏妙蕙    │96年3月31 │KA0000000 │13萬8,900元 │高雄市第二信│
│    │P5        │          │日        │          │            │用合作社大昌│
│    │          │          │          │          │            │分社        │
├──┼─────┼─────┼─────┼─────┼──────┼──────┤
│  5 │96他8205號│魏妙蕙    │96年4月16 │AU0000000 │17萬7,000元 │臺灣中小企業│
│    │P5        │          │日        │          │            │銀行前鎮分行│
│    │          │          │          │起訴書誤載│            │            │
│    │          │          │          │KA0000000 │            │            │
├──┼─────┼─────┼─────┼─────┼──────┼──────┤
│  6 │96他8205號│魏妙蕙    │96年4月26 │KA0000000 │31萬3,000元 │高雄市第二信│
│    │P5        │          │日        │          │            │用合作社大昌│
│    │          │          │          │          │            │分社        │
├──┼─────┼─────┼─────┼─────┼──────┼──────┤
│  7 │96他8205號│順得企業社│96年3月30 │AC0000000 │30萬元      │陽信銀行高雄│
│    │P6        │乙○○    │日        │          │            │分行        │
├──┼─────┼─────┼─────┼─────┼──────┼──────┤
│  8 │96他8205號│順得企業社│96年4月8日│AC0000000 │40萬元      │陽信銀行高雄│
│    │P6        │乙○○    │          │          │            │分行        │
├──┼─────┼─────┼─────┼─────┼──────┼──────┤
│  9 │96他8205號│乙○○    │96年4月12 │UC0000000 │15萬元      │華南商業銀行│
│    │P6        │          │日        │          │            │五甲分行    │
├──┼─────┼─────┼─────┼─────┼──────┼──────┤
│ 10 │96他8205號│達峰輪胎有│96年3月31 │UC0000000 │11萬3,000元 │華南商業銀行│
│    │P7        │限公司陳啟│日        │          │            │小港分行    │
│    │          │章        │          │          │            │            │
├──┼─────┼─────┼─────┼─────┼──────┼──────┤
│ 11 │96他8205號│陳啟章    │96年3月31 │JK0000000 │15萬3,000元 │合作金庫銀行│
│    │P7        │          │日        │          │            │岡山分行    │
├──┼─────┼─────┼─────┼─────┼──────┼──────┤
│ 12 │96他8205號│陳啟章    │96年4月30 │JK0000000 │15萬3,000元 │合作金庫銀行│
│    │P7        │          │日        │          │            │岡山分行    │
├──┼─────┼─────┼─────┼─────┼──────┼──────┤
│ 13 │96他8205號│陳啟章    │96年5月20 │JK0000000 │13萬6,000元 │合作金庫銀行│
│    │P7        │          │日        │          │            │岡山分行    │
├──┼─────┼─────┼─────┼─────┼──────┼──────┤
│ 14 │96他8205號│洪順義    │96年4月20 │MAS0000000│8萬8,300元  │高雄市第三信│
│    │P8        │          │日        │          │            │用合作社前鎮│
│    │          │          │          │          │            │分行        │
├──┼─────┼─────┼─────┼─────┼──────┼──────┤
│ 15 │96他8205號│洪順義    │96年4月30 │MAS0000000│6萬9,000元  │高雄市第三信│
│    │P8        │          │日        │          │            │用合作社前鎮│
│    │          │          │          │          │            │分行        │
├──┼─────┼─────┼─────┼─────┼──────┼──────┤
│ 16 │96他8205號│王石泉    │96年3月27 │JA0000000 │45萬6,900元 │高雄市第二信│
│    │P9        │          │日        │          │            │用合作社前鎮│
│    │          │          │          │起訴書誤載│            │分行        │
│    │          │          │          │JA0000000 │            │            │
├──┼─────┼─────┼─────┼─────┼──────┼──────┤
│ 17 │96他8205號│王石泉    │96年3月31 │JA0000000 │25萬元      │高雄市第二信│
│    │P9        │          │日        │          │            │用合作社前鎮│
│    │          │          │          │          │            │分行        │
├──┼─────┼─────┼─────┼─────┼──────┼──────┤
│ 18 │96他8205號│王石泉    │96年4月10 │JA0000000 │36萬5,700元 │高雄市第二信│
│    │P10       │          │日        │          │            │用合作社前鎮│
│    │          │          │          │          │            │分行        │
├──┼─────┼─────┼─────┼─────┼──────┼──────┤
│ 19 │96他8205號│王石泉    │96年4月20 │JA0000000 │53萬3,000元 │高雄市第二信│
│    │P9        │          │日        │          │            │用合作社前鎮│
│    │          │          │          │          │            │分行        │
├──┼─────┼─────┼─────┼─────┼──────┼──────┤
│ 20 │96他8205號│王石泉    │96年4月25 │JA0000000 │50萬元      │高雄市第二信│
│    │P11       │          │日        │起訴書誤載│            │用合作社前鎮│
│    │          │          │          │JA0000000 │            │分行        │
├──┼─────┼─────┼─────┼─────┼──────┼──────┤
│ 21 │96他8205號│王石泉    │96年4月31 │JA0000000 │37萬8,700元 │高雄市第二信│
│    │P11       │          │日        │          │            │用合作社前鎮│
│    │          │          │          │          │            │分行        │
├──┼─────┼─────┼─────┼─────┼──────┼──────┤
│ 22 │96他8205號│王石泉    │96年5月10 │JA0000000 │30萬元      │高雄市第二信│
│    │P11       │          │日        │          │            │用合作社前鎮│
│    │          │          │          │          │            │分行        │
├──┼─────┼─────┼─────┼─────┼──────┼──────┤
│ 23 │96他8205號│王石泉    │96年5月20 │JA0000000 │20萬元      │高雄市第二信│
│    │P11       │          │日        │          │            │用合作社前鎮│
│    │          │          │          │          │            │分行        │
├──┼─────┼─────┼─────┼─────┼──────┼──────┤
│ 24 │96他8205號│王石泉    │96年5月25 │JA0000000 │20萬元      │高雄市第二信│
│    │P11       │          │日        │          │            │用合作社前鎮│
│    │          │          │          │          │            │分行        │
├──┼─────┼─────┼─────┼─────┼──────┼──────┤
│ 25 │96他8205號│王石泉    │96年5月31 │JA0000000 │30萬元      │高雄市第二信│
│    │P11       │          │日        │          │            │用合作社前鎮│
│    │          │          │          │          │            │分行        │
├──┼─────┼─────┼─────┼─────┼──────┼──────┤
│ 26 │96他8205號│王石泉    │96年6月10 │JA0000000 │30萬元      │高雄市第二信│
│    │P10       │          │日        │          │            │用合作社前鎮│
│    │          │          │          │          │            │分行        │
├──┼─────┼─────┼─────┼─────┼──────┼──────┤
│ 27 │96他8205號│王石泉    │96年6月20 │JA0000000 │20萬元      │高雄市第二信│
│    │P10       │          │日        │          │            │用合作社前鎮│
│    │          │          │          │          │            │分行        │
├──┼─────┼─────┼─────┼─────┼──────┼──────┤
│ 28 │96他8205號│王石泉    │96年6月30 │JA0000000 │30萬元      │高雄市第二信│
│    │P10       │          │日        │          │            │用合作社前鎮│
│    │          │          │          │          │            │分行        │
├──┼─────┼─────┼─────┼─────┼──────┼──────┤
│ 29 │96他8205號│王石泉    │96年7月10 │JA0000000 │38萬7,600元 │高雄市第二信│
│    │P10       │          │日        │          │            │用合作社前鎮│
│    │          │          │          │          │            │分行        │
├──┼─────┼─────┼─────┼─────┼──────┼──────┤
│    │          │合計      │          │          │726萬600元  │            │
└──┴─────┴─────┴─────┴─────┴──────┴──────┘
附表二：
被告持向告訴人丙○○借款之擔保票據一覽表：
┌──┬─────┬─────┬─────┬─────┬──────┬──────┐
│編號│所在頁數  │發票人    │發票日期  │支票號碼  │票面金額    │付款人      │
├──┼─────┼─────┼─────┼─────┼──────┼──────┤
│  1 │警卷      │魏妙蕙    │96年3月23 │KA0000000 │18萬6,400元 │高雄市第二信│
│    │P9        │          │日        │          │            │用合作社大昌│
│    │          │          │          │          │            │分行        │
├──┼─────┼─────┼─────┼─────┼──────┼──────┤
│  2 │警卷      │魏妙蕙    │96年3月31 │KA0000000 │21萬7,000元 │高雄市第二信│
│    │P7        │          │日        │          │            │用合作社大昌│
│    │          │          │          │          │            │分行        │
├──┼─────┼─────┼─────┼─────┼──────┼──────┤
│  3 │警卷      │魏妙蕙    │96年4月18 │KA0000000 │18萬7,500元 │高雄市第二信│
│    │P6        │          │日        │          │            │用合作社大昌│
│    │          │          │          │          │            │分行        │
├──┼─────┼─────┼─────┼─────┼──────┼──────┤
│  4 │警卷      │魏妙蕙    │96年4月31 │KA0000000 │19萬4,000元 │高雄市第二信│
│    │P6        │          │日        │          │            │用合作社大昌│
│    │          │          │          │          │            │分行        │
├──┼─────┼─────┼─────┼─────┼──────┼──────┤
│  5 │警卷      │魏妙蕙    │96年5月28 │KA0000000 │19萬元      │高雄市第二信│
│    │P15       │          │日        │          │            │用合作社大昌│
│    │          │          │          │          │            │分行        │
├──┼─────┼─────┼─────┼─────┼──────┼──────┤
│  6 │警卷      │魏妙蕙    │96年5月31 │KA0000000 │18萬5,700元 │高雄市第二信│
│    │P5        │          │日        │          │            │用合作社大昌│
│    │          │          │          │          │            │分行        │
├──┼─────┼─────┼─────┼─────┼──────┼──────┤
│  7 │警卷      │王石泉    │96年3月21 │JA0000000 │17萬8,000元 │高雄市第二信│
│    │P8        │          │日        │          │            │用合作社前鎮│
│    │          │          │          │          │            │分行        │
├──┼─────┼─────┼─────┼─────┼──────┼──────┤
│  8 │警卷      │王石泉    │96年3月31 │JA0000000 │19萬1,000元 │高雄市第二信│
│    │P7        │          │日        │          │            │用合作社前鎮│
│    │          │          │          │          │            │分行        │
├──┼─────┼─────┼─────┼─────┼──────┼──────┤
│  9 │警卷      │王石泉    │96年4月13 │JA0000000 │24萬元      │高雄市第二信│
│    │P7        │          │日        │          │            │用合作社前鎮│
│    │          │          │          │          │            │分行        │
├──┼─────┼─────┼─────┼─────┼──────┼──────┤
│ 10 │警卷      │王石泉    │96年4月21 │JA0000000 │26萬元      │高雄市第二信│
│    │P6        │          │日        │          │            │用合作社前鎮│
│    │          │          │          │          │            │分行        │
├──┼─────┼─────┼─────┼─────┼──────┼──────┤
│ 11 │警卷      │王石泉    │96年4月31 │JA0000000 │31萬4,500元 │高雄市第二信│
│    │P5        │          │日        │          │            │用合作社前鎮│
│    │          │          │          │          │            │分行        │
├──┼─────┼─────┼─────┼─────┼──────┼──────┤
│ 12 │警卷      │王石泉    │96年5月11 │JA0000000 │10萬元      │高雄市第二信│
│    │P6        │          │日        │          │            │用合作社前鎮│
│    │          │          │          │          │            │分行        │
├──┼─────┼─────┼─────┼─────┼──────┼──────┤
│ 13 │警卷      │王石泉    │96年5月27 │JA0000000 │25萬元      │高雄市第二信│
│    │P5        │          │日        │          │            │用合作社前鎮│
│    │          │          │          │          │            │分行        │
├──┼─────┼─────┼─────┼─────┼──────┼──────┤
│ 14 │警卷      │王石泉    │96年5月31 │JA0000000 │26萬3,800元 │高雄市第二信│
│    │P5        │          │日        │          │            │用合作社前鎮│
│    │          │          │          │          │            │分行        │
├──┼─────┼─────┼─────┼─────┼──────┼──────┤
│ 15 │警卷      │王石泉    │96年6月16 │JA0000000 │20萬元      │高雄市第二信│
│    │P7        │          │日        │          │            │用合作社前鎮│
│    │          │          │          │          │            │分行        │
├──┼─────┼─────┼─────┼─────┼──────┼──────┤
│ 16 │警卷      │王石泉    │96年6月25 │JA0000000 │25萬6,000元 │高雄市第二信│
│    │P15       │          │日        │          │            │用合作社前鎮│
│    │          │          │          │          │            │分行        │
├──┼─────┼─────┼─────┼─────┼──────┼──────┤
│    │          │合計      │          │          │341萬3,900元│            │
└──┴─────┴─────┴─────┴─────┴──────┴──────┘
附表三：
被告持向告訴人丁○○借款之擔保票據一覽表：
┌──┬─────┬─────┬─────┬─────┬──────┬──────┐
│編號│所在頁數  │發票人    │發票日期  │支票號碼  │票面金額    │付款人      │
├──┼─────┼─────┼─────┼─────┼──────┼──────┤
│  1 │98偵續327 │順得企業社│96年4月6日│AC0000000 │25萬元      │陽信銀行高雄│
│    │P18       │乙○○    │          │          │            │分行        │
├──┼─────┼─────┼─────┼─────┼──────┼──────┤
│  2 │98偵續327 │順得企業社│96年4月6日│AC0000000 │30萬元      │陽信銀行高雄│
│    │P18       │乙○○    │          │          │            │分行        │
├──┼─────┼─────┼─────┼─────┼──────┼──────┤
│  3 │98偵續327 │順得企業社│96年4月30 │AC0000000 │30萬元      │陽信銀行高雄│
│    │P18       │乙○○    │日        │          │            │分行        │
├──┼─────┼─────┼─────┼─────┼──────┼──────┤
│  4 │98偵續327 │乙○○    │96年5月6日│UC0000000 │50萬元      │華南銀行五甲│
│    │P19       │          │          │          │            │分行        │
├──┼─────┼─────┼─────┼─────┼──────┼──────┤
│  5 │98偵續327 │乙○○    │96年6月6日│UC0000000 │30萬元      │華南銀行五甲│
│    │P19       │          │          │          │            │分行        │
├──┼─────┼─────┼─────┼─────┼──────┼──────┤
│  6 │98偵續327 │乙○○    │96年6月30 │UC0000000 │30萬元      │華南銀行五甲│
│    │P19       │          │日        │          │            │分行        │
├──┼─────┼─────┼─────┼─────┼──────┼──────┤
│    │          │          │          │          │10萬元      │現金        │
├──┼─────┼─────┼─────┼─────┼──────┼──────┤
│    │          │合計      │          │          │205萬元     │            │
└──┴─────┴─────┴─────┴─────┴──────┴──────┘

司法院資訊處製作；財團法人民間司法改革基金會備份。
